【裁判字號】    97,抗,908
【裁判日期】    970829
【裁判案由】    毒品危害防制條例
【裁判全文】
臺灣高等法院刑事裁定                   97年度抗字第908號
抗  告  人  甲○○
                    （現於臺灣臺北分監執行中）
上列抗告人因違反毒品危害防制條例案件，不服臺灣桃園地方法
院中華民國97年6月20日裁定（96年度審訴字第1213號、97年度
審訴字第390號），提起抗告，本院裁定如下：
    主  文
抗告駁回。
    理  由
一、原審裁定意旨略以：
  (一)協商判決除有刑事訴訟法第455條之4第1項第1款於本訊問程
    序終結前，被告撤銷協商合意或檢察官撤回協商聲請者；第
    2款被告協商之意思非出於自由意志者；第4款被告所犯之罪
    非第455條之2第1項所定得以協商判決者；第6款被告有其他
    較重之裁判上一罪之犯罪事實者；第7款法院認應諭知免刑
    或免訴、不受理者情形之一，及違反同條第2項「法院應於
    協商合意範圍內為判決；法院為協商判決所科之刑，以宣告
    緩刑或2年以下有期徒刑、拘役或罰金為限」之規定者外，
    不得上訴；原審法院認為上訴為法律上不應准許者，應以裁
    定駁回之，刑事訴訟法第455條之10第1項、第362條前段分
    別定有明文。
  (二)本件被告甲○○上訴未具明上訴理由。被告於原審審理中自
    白犯行，經檢察官與被告就被告願受科刑之範圍於審判外進
    行協商，經當事人雙方合意且被告認罪後，由檢察官聲請本
    院改依協商程序而為判決，本院復告知被告如適用協商程序
    判決，將喪失之訴訟上權利及除有刑事訴訟法第455條之10
    第1項但書所定情形外，不得上訴之限制，並就所協商合意
    向被告確定係出於自由意志，有本院97年3月13日簡式審判
    筆錄1份在卷可憑，是本件協商程序並無違誤之處。
  (三)經查，本件被告、檢察官並未撤銷協商合意或撤回協商之聲
    請，又被告協商之意思係出於其自由意志，被告所犯之罪亦
    為刑事訴訟法第455條之2第1項所定得以聲請協商判決者，
    另被告無其他較重之裁判上一罪之犯罪事實，或法院認應諭
    知免刑或免訴、不受理之情，協商判決判處被告之刑度亦係
    於協商合意範圍內為之。揆諸前開說明，被告上訴意旨既未
    敘明何以符合刑事訴訟法第455條之10第1項但書所列得為上
    訴之法定要件，故其上訴自屬法律上不應准許，應予裁定駁
    回等語。
二、抗告意旨略以：被告基於施用第一級毒品海洛因及第二級毒
    品甲基安非他命之犯意，於96年12月22日晚間7時，在平鎮
    市○○街215號愛錸汽車旅館801號房內，同時施用（將海洛
    因及甲基安非他命同時置入玻璃球內吸食）第一級毒品海洛
    因及第二級毒品甲基安非他命各1次。嗣於當日晚間9時30分
    許，在上址處為警查獲，所犯顯係同一行為，有警詢筆錄可
    稽。則被告同時施用第一級毒品海洛因及第二級毒品甲基安
    非他命，係一行為觸犯二罪名之想像競合犯，應從一重之施
    用第一級毒品論處，爰依法提起抗告云云。
三、經查：被告與檢察官進行協商後，當庭表示就2次施用第一
    級毒品犯行及2次施用第二級毒品犯行，分別願受有期徒刑7
    月、3月之宣告，並願受定應執行刑有期徒刑1年6月之宣告
    ，有原審97年3月13日簡式審判筆錄在卷可稽。原審依此雙
    方合意之刑度，於同年3月28日以宣示判決筆錄宣示後，依
    法公訴人或被告對於原審之判決均不得提起上訴，被告於判
    決後所為之本件上訴，即屬法律上不應准許且無從補正者，
    原審以裁定駁回其上訴，並無違誤。被告以本案應依想像競
    合犯論以一罪，原判決違背法令為由提起抗告，惟依卷附準
    備期日及審理筆錄所載，被告已表示協商係出於自由意志，
    且法院所踐行之訴訟程序均依法律規定，而被告係因驗尿報
    告呈海洛因代謝物嗎啡、安非他命陽性反應，遭檢察官以數
    罪起訴，被告所承認之罪刑亦係2次施用第一級毒品各判處
    有期徒刑7月及2次施用第二級毒品各判處有期徒刑3月，應
    執行有期徒刑1年6月之數罪併罰，並未表示係承認想像競合
    犯之裁判上一罪，且於當庭訊問「有無其他意見」時，被告
    及其辯護人均稱「沒有」，故法院依雙方之協商內容為數罪
    併罰之量刑，並無逾越之處，本案依法屬不得上訴之判決甚
    明。被告於判決後，以本案應屬想像競合犯為由提起上訴，
    揆諸首揭說明，即無理由，原審以裁定逕行駁回上訴，並無
    不當，被告猶執陳詞提起抗告，為無理由，應駁回之。
據上論結，應依刑事訴訟法第412條裁定如主文。
中    華    民    國    97    年    8     月    29    日
                  刑事第十四庭   審判長法  官   陳志洋
                                       法  官   蔡聰明
                                       法  官   謝靜慧
以上正本證明與原本無異。
不得再抗告。
                                       書記官   高士童
中    華    民    國    97    年    9     月    8     日


司法院資訊處製作；財團法人民間司法改革基金會備份。
